# 求助完工百分比法应收确认问题

提问人：liuna_3 时间：2018-03-21 00:38:10
求助，想问一下完工百分比法下应收账款根据什么确认，现在客户是开票确认，我们想依据准则讲解要求按照结算调整，客户提出异议，要我们提出依据，所以想知道正确的做法，是否有相关的文件明确要求，谢谢各位啦！

回答人：chenyiwei
应收账款代表一项无条件的收款权利，与可收取的款项对应的合同义务应已履行完毕。因此应当在以下时间中的最早者确认：（ 1 ）
合同约定的结算节点；（ 2 ）合同完工进度已达到100%时。